

Programador y Desarrollador Software Full Stack con énfasis en la web

Soy una persona honesta y responsable, dedicada a sus responsabilidades y que siempre busca la perfección en cada detalle, soy desarrollador software con 5 años de experiencia y si bien mi énfasis es en la web, también he desarrollado aplicaciones móviles.

Actualmente curso mi profesional de Ingeniería en Sistemas y adelanto también cursos de manera autodidacta en programación y desarrollo en plataformas tales como Udemy, Devtalles, Platzi, EDTeam entre otros.

Me gustan los desafíos y me le mido a todo, me gusta el trabajo en equipo y ayudar a quien necesita el apoyo

Contacto

- www.jhonlive90@gmail.com
- (+57) 319 7395274
- https://jhoemsoftware.netlify.app/
- https://github.com/JhoemSoftware

Referencias

- Holman García 316 4231028
- Mateo Monsalve 301 3089692
- Enmanuel Vargas 319 5103083
- Giovanny Yali 317 801843

Jhon Alexander Marín

SOFTWARE DEVELOPER

Experiencia

Feb 2020 - Actualidad

Analista de Aplicaciones

Fenalco Antioquia

- Desarrollo y Mantenimiento de aplicaciones internas y externas de la Federación en tecnologías tales como HTML, CSS, PHP, JS, jQuery, Ajax, Bootstrap, React, TypeScript, Laravel, NodeJS, Docker
- Manejo y administración de base de datos en motores tales como MySQL, Oracle SQL Developer, SQL Management Studio

Jefe: Luis Parra: (+57) 301 5746193

Ago 2019 - Feb 2020

Soporte Aplicaciones

OPA S.A.S.

- Soporte de aplicaciones de escritorio internas de la empresa en tecnologías tales como Visual FoxPro y C#
- Administración de bases de datos tales como SQL Management Studio y Mysql

Jefe: Pedro Alzate - (+57) 301 7828214

Feb 2019 - May 2019

Desarrollador Software

Conocimiento Competitivo

- Desarrollo de aplicación móvil interna con Realidad Aumentada en tecnologías tales como Java, Vuforia Engine y C#
- Desarrollo de portal web de la empresa en tecnologías tales como HTML, CSS, JS y PHP

Jefe: Laura Restrepo - (+57) 312 2790543

Educación

Ingeniería Sistemas

Actualidad CUN - Corporación Unificada Nacional de

Educación Superior - Virtual

2018 - 2019 Técnico Desarrollo Software

Instituto CESDE - Presencial - Medellín

Habilidades

Backend

· Node, Nest, PHP, Rust

Databases

MySql, MariaDB, PostgreSQL, SQLite, MongoDB

Frontend

• React, Laravel, Handlebars, Bootstrap, Tailwind

Testing

Jest

Otros Skills

- Git
- Docker